【裁判字號】    92,訴,2392
【裁判日期】    921231
【裁判案由】    偽造文書等
【裁判全文】
臺灣板橋地方法院刑事判決                        九十二年度訴字第二三九二號
    公  訴  人  臺灣板橋地方法院檢察署檢察官
    被      告  巳○○
右列被告因偽造文書等案件，經檢察官提起公訴（九十二年度偵字第六三七○號、第
六三七二號），本院合議庭裁定依簡式審判程序審理，本院判決如左：
    主  文
巳○○連續意圖為自己不法之所有，以恐嚇使人將本人之物交付，處有期徒刑壹年
月。
變造高連德、王欽明及李振亞人之中華民國國民身分證之巳○○照片各壹張（合計
張）；偽造之高連德、王欽明及李振亞人之印章各壹顆（合計顆）；扣案之臺
北縣五股鄉農會成州辦事處戶名為高連德之存摺壹本（帳號：0000000000
0000號）與提款卡壹枚、臺北縣蘆洲市農會信用部成功分部戶名為高連德存摺壹
本（帳號：00000000000000號）與提款卡壹枚、臺北縣八里鄉農會龍
形辦事處戶名為高連德之存摺壹本（帳號：00000000000000號）與提
款卡壹枚、淡水信用合作社五股分社戶名為高連德存摺壹本（帳號：0000000
000000號）與提款卡壹枚、華南商業銀行蘆洲分行戶名為高連德之存摺壹本（
帳號：000000000000號）與提款卡壹枚、花蓮區中小企業銀行西蘆洲分
行戶名為高連德之存摺壹本（帳號：00000000000號）與提款卡壹枚；暨
扣案之華南商業銀行土城分行提款卡壹張（卡號：000000000000號）與
泛亞銀行中和分行提款卡貳張（卡號：00000000000000號、0000
0000000000號）、恐嚇信草稿壹件、恐嚇信函磁碟壹張、記抄車號記事簿
壹本、拾伍輛車籍紀錄壹張；暨如附表貳所示偽造之署押、印文均沒收。
    事  實
一、巳○○曾因犯竊盜罪，經臺灣士林地方法院以八十八年度易字第七九二號判決有
    期徒刑一年確定，刑期起算日期為民國九十二年三月二十日，指揮書執畢日期為
    九十三年二月十二日（於本件不構成累犯）。再辛○○（業經本院審結）前有多
    項前科，曾因犯偽造文書及贓物罪，經臺灣臺北地方法院以八十八年度訴字第一
    四九九號判決判處有期徒刑四月及二月，並定應執行有期徒刑五月，上訴後經臺
    灣高等法院駁回判決確定，於九十年一月二十日執行完畢（於本件構成累犯）。
二、巳○○基於意圖為自己不法所有與行使變造中華民國國民身分證（以下簡稱身分
    證）、行使偽造私文書之概括犯意，見便利商店常有顧客影印後不慎遺留之身分
    證，於九十一年二月間，搜尋臺北縣三重市一帶之便利商店，而連續拾得高連德
    、王欽明及李振亞等人所有遺失之身分證，即將之侵占入己。拾得後在臺北市士
    林區不詳處所，先後換貼自己照片，變造前述三紙身分證，足以生損害高連德、
    王欽明、李振亞與戶政機關對於身分資料管理之正確性，並在臺北市士林區，利
    用姓名不詳之不知情刻印業者，偽刻前述三人姓名之印章。巳○○復連續於九十
    一年四月二日至淡水信用合作社五股分社，持上開變造之高連德身分證，冒用高
    連德之名義填寫開戶申請書並在其上蓋用前開偽刻之高連德印章，偽造印文一枚
    ，並在印鑑卡上蓋用前開偽刻之高連德印章偽造印文一枚，以此方式行使變造高
    連德之身分證件及行使偽造私文書（指偽造開戶申請書與印鑑卡）之方式，辦理
    開戶手續，並取得淡水信用合作社五股分社戶名為高連德存摺一本（帳號：00
    00000000000號）與提款卡一枚；繼於九十一年四月二日至花蓮區中
    小企業銀行西蘆洲分行，持上開變造之高連德身分證，冒用高連德之名義填寫開
    戶申請書並在其上偽造高連德之署押一枚，蓋用前開偽刻之高連德印章，偽造印
    文一枚，並在印鑑卡上偽造高連德之署押一枚，蓋用前開偽刻之高連德印章偽造
    印文二枚，以此方式行使變造高連德之身分證件及行使偽造私文書（指偽造開戶
    申請書與印鑑卡）之方式，辦理開戶手續，並取得花蓮區中小企業銀行西蘆洲分
    行戶名為高連德之存摺壹本（帳號：00000000000000號）與提款
    卡一枚；再於九十一年四月三日至臺北縣五股鄉農會成州辦事處，持上開變造之
    高連德身分證，冒用高連德之名義填寫開戶申請書並在其上偽造高連德之署押一
    枚，蓋用前開偽刻之高連德印章，偽造印文一枚，並在印鑑卡上偽造高連德之署
    押一枚，蓋用前開偽刻之高連德印章偽造印文一枚，以此方式行使變造高連德之
    身分證件及行使偽造私文書（指偽造開戶申請書與印鑑卡）之方式，辦理開戶手
    續，並取得臺北縣五股鄉農會成州辦事處戶名為高連德之存摺一本（帳號：00
    000000000000號）與提款卡一枚；又於九十一年四月三日至華南商
    業銀行蘆洲分行，持上開變造之高連德身分證，冒用高連德之名義由該銀行填寫
    開戶申請書並在印鑑卡上偽造高連德之署押一枚，蓋用前開偽刻之高連德印章偽
    造印文二枚，以此方式行使變造高連德之身分證件及行使偽造私文書（指偽造印
    鑑卡）之方式，辦理開戶手續，並取得華南商業銀行蘆洲分行戶名為高連德之存
    摺一本（帳號：000000000000號）與提款卡一枚；另於九十一年四
    月三日至臺北縣八里鄉農會龍形辦事處，持上開變造之高連德身分證，冒用高連
    德之名義填寫開戶申請書並在印鑑卡上偽造高連德之署押一枚，蓋用前開偽刻之
    高連德印章偽造印文三枚，以此方式行使變造高連德之身分證件及行使偽造私文
    書（指偽造印鑑卡）之方式，辦理開戶手續，並取得臺北縣八里鄉農會龍形辦事
    處戶名為高連德之存摺壹本（帳號：00000000000000號）與提款
    卡一枚；又於九十一年四月九日至臺北縣蘆洲市農會信用部成功分部，持上開變
    造之高連德身分證，冒用高連德之名義由該分部填寫開戶申請書並在印鑑卡上，
    蓋用前開偽刻之高連德印章偽造印文一枚，以此方式行使變造高連德之身分證件
    及行使偽造私文書（指偽造印鑑卡）之方式，辦理開戶手續，並取得臺北縣蘆洲
    市農會信用部成功分部戶名為高連德存摺一本（帳號：00000000000
    000號）與提款卡一枚；再於不詳時間，持前揭王欽明之變造身分證件，至址
    設臺北縣土城市○○路十五號華南商業銀行土城分行；復於不詳時間，持前揭李
    振亞之變造身分證件，至址設臺北縣中和市○○路一百七十號泛亞銀行中和分行
    ，依次分別行使前揭王欽明、李振亞之變造身分證件，先後冒用王欽明、李振亞
    之名義辦理開戶手續，並先後取得華南商業銀行土城分行提款卡一張（卡號：0
    00000000000號）與泛亞銀行中和分行提款卡二張（卡號：0000
    0000000000、00000000000000）以此方式行使變造王
    欽明、李振亞之身分證件，而取得前開提款卡，均足以生損害於高連德、王欽明
    、李振亞及上開金融機構對於帳戶管理之正確性。巳○○再於九十一年六月至九
    月間，前往如附表一所示之汽車旅館內部勘查地形及內部裝潢，復於該等汽車旅
    館外守候，抄記如附表一所示之進出旅館投宿休息情侶之車牌號碼。巳○○以每
    筆車號查詢新臺幣（下同）五百元為代價，向曾任警察工作之辛○○，購得如附
    表一所示之車籍查詢資料。巳○○依所得資料，寄發恐嚇信，連續恐嚇如附表一
    所示之人，佯稱已將其與女友幽會、親密之過程拍下，要求其等以五萬元匯款或
    轉帳至前揭及其他以不詳方式取得之他人名義帳戶，以購回該等錄影帶，否則即
    公布該錄影帶予其等家人及社會大眾，使之身敗名裂等語，致使如附表一所示之
    人心生畏懼，而匯款或轉帳五萬元，巳○○就已匯款者，再寄出第二封恐嚇信，
    要求其等再付款五萬元，取回第二捲錄影帶（巳○○恐嚇取財被害人暨其車號、
    恐嚇原因發生時地、匯款時間、匯款金額均詳如附表一所示）。
三、辛○○則以後述及其他不詳方式取得車籍資料，在臺北市等處以傳真或在臺北縣
    中和市南勢角捷運站，向巳○○拿取報酬時，一併交付資料予巳○○。又辛○○
    與現任職臺東縣警察局臺東分局利嘉派出所壬○○警員（業經本院審結），二人
    之前係警界同期同學，並曾於同一單位任職，二人基於洩漏關於中華民國國防以
    外應秘密消息之概括犯意聯絡，以電話及傳真機相互聯繫，辛○○將如附表一所
    示編號六、八車牌號碼交壬○○，由壬○○於九十一年十月八日晚上十一時許，
    在臺東縣警察局臺東分局利嘉派出所，以電腦透過內政部警政署終端工作站，連
    續查詢二筆車籍資料，而取得屬國防以外應秘密事項，提供予辛○○。辛○○旋
    將前揭資料交付巳○○，並在臺北縣中和市向巳○○取得報酬。嗣比對查詢車籍
    紀錄及透過監聽始知悉係巳○○、辛○○與壬○○為上開犯行，警方並於九十二
    年三月十九日下午七時三十分許，在臺北縣中和市○○路○段與捷運路口循線查
    獲巳○○，且自巳○○身上及位在高雄縣鳥松鄉○○路二九之六八號住處扣得變
    造之高連德身分證一張、臺北縣五股鄉農會成州辦事處戶名為高連德之存摺一本
    （帳號：00000000000000號）與提款卡一枚、臺北縣蘆洲市農會
    信用部成功分部戶名為高連德存摺一本（帳號：00000000000000
    號）與提款卡一枚、臺北縣八里鄉農會龍形辦事處戶名為高連德之存摺一本（帳
    號：00000000000000號）與提款卡一枚、淡水信用合作社五股分
    社戶名為高連德存摺一本（帳號：0000000000000號）與提款卡一
    枚、華南商業銀行蘆洲分行戶名為高連德之存摺一本（帳號：00000000
    0000號）與提款卡一枚、花蓮區中小企業銀行西蘆洲分行戶名為高連德之存
    摺一本（帳號：00000000000號）與提款卡一枚；華南商業銀行土城
    分行提款卡一枚（卡號：000000000000號）與泛亞銀行中和分行提
    款卡二枚（卡號：00000000000000、000000000000
    00）、恐嚇信草稿一件、恐嚇信函磁碟一張、記抄車號記事簿一本、十五輛車
    籍紀錄一張等物。
四、案經如附表一所示之被害人訴由臺北縣政府警察局報告臺灣板橋地方法院檢察署
    檢察官偵查起訴。
    理  由
一、訊據被告巳○○與同案被告辛○○、壬○○對於右揭犯罪事實均坦承不諱。而被
    告巳○○如何以事實欄二所載之方式向附表一所示之被害人恐嚇取財等情，業據
    該等被害人於警詢中證述明確。並有附表一所示之被害人匯款至被告巳○○要求
    帳戶內之華南商業銀行、泛亞銀行中和分行存款往來明細表各一張、臺灣企銀活
    期存款客戶異動資料一件、大眾銀行入戶電匯申請書代收入傳票一張、郵局帳號
    交易詳情資料一件、臺北縣泰山鄉農會、五股鄉農會、中國國際商業銀行匯款申
    請書各一張等文件附卷可稽（見九十二年度偵字第六三七○號偵查卷第六十四至
    七十一頁），另被告巳○○在被害人匯上開款項進其所指定之帳戶後，曾以提款
    卡自前開華南商業銀行土城分行提款等情，亦有卷附錄影翻攝照片二幀可稽（見
    上開偵查卷第五十頁）。再同案被告壬○○曾利用其警員身分以電腦自內政部警
    政署終端工作站取得他人車籍資料等情，亦有內政部警政署終端工作站查詢車籍
    資料使用紀錄表一張在卷足佐（見上開偵查卷第七十二頁）。又同案被告壬○○
    如何利用其警察身分以電腦查詢電腦資料前後，與被告辛○○之行動電話相互聯
    絡等情，復有該二人所使用之00000000號電話與0000000000
    行動電話之通聯紀錄暨電話監聽錄音帶一捲與譯文一件附卷足參（見九十二年度
    聲監字第六十三號偵查卷第六至十頁）。此外，復有上貼有被告巳○○照片之變
    造高連德身分證一張、臺北縣五股鄉農會成州辦事處戶名為高連德之存摺一本（
    帳號：00000000000000號）與提款卡一枚、臺北縣蘆洲市農會信
    用部成功分部戶名為高連德存摺一本（帳號：00000000000000號
    ）與提款卡一枚、臺北縣八里鄉農會龍形辦事處戶名為高連德之存摺一本（帳號
    ：00000000000000號）與提款卡一枚、淡水信用合作社五股分社
    戶名為高連德存摺一本（帳號：0000000000000號）與提款卡一枚
    、華南商業銀行蘆洲分行戶名為高連德之存摺一本（帳號：000000000
    000號）與提款卡一枚、花蓮區中小企業銀行西蘆洲分行戶名為高連德之存摺
    一本（帳號：00000000000號）與提款卡一枚；華南商業銀行土城分
    行提款卡一枚（卡號：000000000000號）與泛亞銀行中和分行提款
    卡二枚（卡號：00000000000000、0000000000000
    0）、恐嚇信草稿一件、恐嚇信函磁碟一張、記抄車號記事簿一本、十五輛車籍
    紀錄一張等物，扣案足資佐證。再被告巳○○確有連續於九十一年四月二日至淡
    水信用合作社五股分社，持上開變造之高連德身分證，冒用高連德之名義填寫開
    戶申請書並在其上蓋用前開偽刻之高連德印章，偽造印文一枚，並在印鑑卡上蓋
    用前開偽刻之高連德印章偽造印文一枚，以此方式行使變造高連德之身分證件及
    行使偽造私文書（指偽造開戶申請書與印鑑卡）之方式，辦理開戶手續，並取得
    淡水信用合作社五股分社戶名為高連德存摺一本（帳號：0000000000
    000號）與提款卡一枚；繼於九十一年四月二日至花蓮區中小企業銀行西蘆洲
    分行，持上開變造之高連德身分證，冒用高連德之名義填寫開戶申請書並在其上
    偽造高連德之署押一枚，蓋用前開偽刻之高連德印章，偽造印文一枚，並在印鑑
    卡上偽造高連德之署押一枚，蓋用前開偽刻之高連德印章偽造印文二枚，以此方
    式行使變造高連德之身分證件及行使偽造私文書（指偽造開戶申請書與印鑑卡）
    之方式，辦理開戶手續，並取得花蓮區中小企業銀行西蘆洲分行戶名為高連德之
    存摺壹本（帳號：00000000000000號）與提款卡一枚；再於九十
    一年四月三日至臺北縣五股鄉農會成州辦事處，持上開變造之高連德身分證，冒
    用高連德之名義填寫開戶申請書並在其上偽造高連德之署押一枚，蓋用前開偽刻
    之高連德印章，偽造印文一枚，並在印鑑卡上偽造高連德之署押一枚，蓋用前開
    偽刻之高連德印章偽造印文一枚，以此方式行使變造高連德之身分證件及行使偽
    造私文書（指偽造開戶申請書與印鑑卡）之方式，辦理開戶手續，並取得臺北縣
    五股鄉農會成州辦事處戶名為高連德之存摺一本（帳號：0000000000
    0000號）與提款卡壹枚；又於九十一年四月三日至華南商業銀行蘆洲分行，
    持上開變造之高連德身分證，冒用高連德之名義由該銀行填寫開戶申請書並在印
    鑑卡上偽造高連德之署押一枚，蓋用前開偽刻之高連德印章偽造印文二枚，以此
    方式行使變造高連德之身分證件及行使偽造私文書（指偽造印鑑卡）之方式，辦
    理開戶手續，並取得華南商業銀行蘆洲分行戶名為高連德之存摺一本（帳號：0
    00000000000號）與提款卡一枚；另於九十一年四月三日至臺北縣八
    里鄉農會龍形辦事處，持上開變造之高連德身分證，冒用高連德之名義填寫開戶
    申請書並在印鑑卡上偽造高連德之署押一枚，蓋用前開偽刻之高連德印章偽造印
    文三枚，以此方式行使變造高連德之身分證件及行使偽造私文書（指偽造印鑑卡
    ）之方式，辦理開戶手續，並取得臺北縣八里鄉農會龍形辦事處戶名為高連德之
    存摺一本（帳號：00000000000000號）與提款卡一枚；又於九十
    一年四月九日至臺北縣蘆洲市農會信用部成功分部，持上開變造之高連德身分證
    ，冒用高連德之名義由該分部填寫開戶申請書並在印鑑卡上，蓋用前開偽刻之高
    連德印章偽造印文一枚，以此方式行使變造高連德之身分證件及行使偽造私文書
    （指偽造印鑑卡）之方式，辦理開戶手續，並取得臺北縣蘆洲市農會信用部成功
    分部戶名為高連德存摺一本（帳號：00000000000000號）與提款
    卡一枚等情，業經本院向上開金融機構函詢，據該等金融機構傳真上開開戶資料
    與印鑑卡各多紙在卷足佐（見本院卷）。事證明確，被告犯行堪以認定，應予依
    法論科。
二、論罪科刑部分：
（一）核被告巳○○將高連德、王欽明及李振亞等人所有遺失之身分證，將之侵占入
      己之行為，係犯刑法第三百三十七條之意圖為自己不法之所有，而侵占遺失物
      罪。被告將其自己之照片換貼於高連德、王欽明及李振亞等人之身分證上之行
      為，係犯刑法第二百十二條之變造特種文書罪。被告利用不知情之刻印人員，
      盜刻高連德、王欽明及李振亞等人之印章之行為，係犯刑法第二百十七條第一
      項之偽造印章罪，且就此部分係屬間接正犯。被告在事實欄二所載之金融機構
      之開戶申請書上，偽造高連德、王欽明或李振亞等人之署押並盜用印文之行為
      ，係犯刑法第二百十條之偽造私文書罪。被告將前開變造之高連德、王欽明或
      李振亞等人之身分證及所偽造之開戶申請書、印鑑卡持之行使之行為，係犯刑
      法第二百十六條、第二百十二條之行使變造特種文書罪與刑法第二百十六條、
      第二百十條之行使偽造私文書罪。被告前開偽造印章、署押與印文之行為分別
      為偽造私文書之階段行為，不另論罪。又被告變造特種文書、偽造私文書部分
      ，分別為行使變造特種文書、行使偽造私文書之高度行為所吸收，均不另論罪
      ，應僅論以行使變造特種文書罪、行使偽造私文書罪。公訴人雖僅就被告在臺
      北縣五股鄉農會成州辦事處、臺北縣蘆洲市農會信用部成功分部、華南商業銀
      行土城分行與泛亞銀行中和分開戶行使變造特種文書、行使偽造私文書之犯行
      起訴，未就被告在臺北縣八里鄉農會龍形辦事處、華南商業銀行蘆洲分行、花
      蓮區中小企業銀行西蘆洲分行、淡水信用合作社五股分社等金融機構開戶行使
      變造特種文書、行使偽造私文書之犯行起訴，惟此未起訴部分與起訴事實有裁
      判上一罪之連續關係，為起訴效力所及，本院自得一併審究。再被告寄發恐嚇
      信，恐嚇如附表一所示之人，佯稱已將其與女友幽會、親密之過程拍下，要求
      其等以五萬元匯款或轉帳至前揭及其他以不詳方式取得之他人名義帳戶，以購
      回該等錄影帶，否則即公布該錄影帶予其等家人及社會大眾，使之身敗名裂等
      語，致使如附表一所示之人心生畏懼，而匯款或轉帳五萬元，被告就已匯款者
      ，再寄出第二封恐嚇信，要求其等再付款五萬元，取回第二捲錄影帶之行為，
      就附表一編號一至五、九至十四之部分，係犯刑法第三百四十六條第一項之意
      圖為自己不法之所有，以恐嚇使人將本人之物交付既遂罪；就附表一編號六至
      八之部分，係犯刑法第三百四十六條第二項、第一項之意圖為自己不法之所有
      ，以恐嚇使人將本人之物交付未遂罪。被告巳○○前揭先後多次侵占遺失物、
      行使偽造私文書、行使變造特種文書與恐嚇取財既未遂之犯行，均時間緊接，
      所犯構成要件各相同，均為連續犯，應分別依刑法第五十六條連續犯之規定以
      一罪論，並皆加重其刑。被告巳○○係以前開侵占遺失物、行使偽造私文書與
      行使變造特種文書之方式，來達成恐嚇取財之目的，故被告巳○○所犯上開侵
      占遺失物、行使偽造私文書、行使變造特種文書與恐嚇取財罪之間，有方法與
      結果之相牽連關係，應依刑法第五十五條後段之規定，從一重論以刑法第三百
      四十六條第一項之意圖為自己不法之所有，以恐嚇使人將本人之物交付既遂罪
      處斷。
（二）至公訴意旨認被告巳○○前開寄發恐嚇信，連續恐嚇如附表一所示之人，佯稱
      已將其與女友幽會、親密之過程拍下，要求其等以五萬元匯款或轉帳至前揭及
      其他以不詳方式取得之他人名義帳戶，以購回該等錄影帶，否則即公布該錄影
      帶予其等家人及社會大眾，使之身敗名裂之等語，致使如附表一所示之人心生
      畏懼，「或陷於錯誤」，而匯款或轉帳五萬元，被告就已匯款者，再寄出第二
  封恐嚇信，要求其等再付款五萬元，取回第二捲錄影帶（被告恐嚇取財被害人
      暨其車號、恐嚇原因發生時地、匯款時間、匯款金額均詳如附表一所示）等情
      ，因認被告此部分犯行尚涉犯刑法第三百三十九條第一項、第三項之詐欺取財
      既遂與未遂罪。然查，如附表一所示之被害人確有在附表一所示之時地與其女
      友約會，而觀諸被告所寄發信函之內容，均是對於該等被害人為惡害之通知，
      且上開被害人均因此而心生畏懼並因此而匯款等情，業據如附表一所示之被害
      人在警詢中證述明確，故被告之上開行為，並無何「施用詐術」致被害人「陷
      於錯誤」可言，則被告之前開行為，尚未構成刑法刑法第三百三十九條第一項
      、第三項之詐欺取財既遂與未遂罪之要件，僅係構成刑法第三百四十六條第一
      項或第三項之恐嚇取財既遂與未遂罪之要件。此外，復查無其他積極證據足認
      被告有何上開刑法第三百三十九條第一項、第三項之詐欺取財既遂與未遂罪之
      犯行，就此部分本應為無罪之諭知，然公訴意旨認此部分與被告前揭有罪部分
      有牽連犯裁判上一罪之關係，爰就此部分不另為無罪之諭知。
（三）爰審酌被告素行不佳，曾因犯竊盜罪，經臺灣士林地方法院以八十八年度易字
      第七九二號判決有期徒刑一年確定，刑期起算日期為九十二年三月二十日，指
      揮書執畢日期為九十三年二月十二日，此有臺灣高等法院被告全國前案紀錄表
      在卷可稽。被告以侵占他人遺失之身分證，變造他人之身分證，偽刻他人之印
      章並偽造開戶申請書、印鑑卡等文書，且持之行使，又在汽車旅館外抄記他人
      之車牌號碼後，查得車籍資料，以之向如附表一所示之被害人恐嚇取財，該等
      被害人之精神與財產之損害非輕，且被告自承無法賠償上開被害人之損失等語
      （見本院九十二年十二月四日準備程序筆錄），然被告犯後業已坦承犯行，尚
      有悔意，態度甚佳，且犯罪所得共約九十六萬元，而公訴人具體請求本院判處
      被告一年以上有期徒刑，被告自己請求判處一年三月有期徒刑等一切情狀，量
      處如主文所示之刑，以資懲儆。
（四）再附表一所示之被害人在警詢中大多陳述略以為了家庭之和諧，希望不要讓家
      人知道有婚外情之事，故本院並未傳訊該等被害人到庭，以免該等被害人之配
      偶知悉被害人婚外情之事，而破壞附表一所示被害人之家庭和諧，附此敘明。
三、沒收部分：
（一）被告變造高連德、王欽明及李振亞等人之身分證上之照片各一張（合計三張）
      ，係被告所有，供犯罪所用之物，該等照片中雖只有上開高連德之身分證扣案
      ，王欽明及李振亞二人之身分證並未扣案，然並無證據證明被告在王欽明與李
      振亞二人身分證上所換貼之照片業已滅失，上開被告所有之三張照片，均應依
      刑法第三十八條第三項、第一項第二款之規定，宣告沒收。
（二）被告所偽造之高連德、王欽明及李振亞三人之印章，雖未扣案，然並無證據證
      明上開印章業已滅失，該等印章均應依刑法第二百十九條之規定，不問屬於犯
      人與否，均宣告沒收之。
（三）再被告所偽造如附表二所示之高連德之署押與印文，應依刑法第二百十九條之
      規定，不問屬於犯人與否，均宣告沒收之。
（四）又扣案之臺北縣五股鄉農會成州辦事處戶名為高連德之存摺一本（帳號：00
      000000000000號）與提款卡一枚、臺北縣蘆洲市農會信用部成功
      分部戶名為高連德存摺一本（帳號：00000000000000號）與提
      款卡一枚、臺北縣八里鄉農會龍形辦事處戶名為高連德之存摺一本（帳號：0
      0000000000000號）與提款卡一枚、淡水信用合作社五股分社戶
      名為高連德存摺一本（帳號：0000000000000號）與提款卡一枚
      、華南商業銀行蘆洲分行戶名為高連德之存摺一本（帳號：00000000
      0000號）與提款卡一枚、花蓮區中小企業銀行西蘆洲分行戶名為高連德之
      存摺一本（帳號：00000000000號）與提款卡一枚；華南商業銀行
      土城分行提款卡一枚（卡號：000000000000號）與泛亞銀行中和
      分行提款卡二枚（卡號：00000000000000、00000000
      000000）；恐嚇信草稿一件、恐嚇信函磁碟一張、記抄車號記事簿一本
      、十五輛車籍紀錄一張等物係被告所有，供犯罪所用之物，上開物品，均應依
      刑法第三十八條第三項、第一項第二款之規定，宣告沒收。
據上論斷，應依刑事訴訟法第二百九十九條第一項前段、第二百七十三條之一第一項
，刑法第五十六條、第三百三十七條、第二百十六條、第二百十條、第二百十二條、
第三百四十六條第一項、第五十五條、第二百十九條、第三十八條第一項第二款、第
三項，罰金罰鍰提高標準條例第一條前段，判決如主文。
本案經檢察官李吉祥到庭執行職務。
中      華      民      國      九十二      年      十二    月  三十一  日
                            臺灣板橋地方法院刑事第十二庭
                                法  官  許必奇
右正本證明與原本無異。
如不服本判決應於送達後十日內向本院提出上訴狀。
                                書記官  金和國
中      華      民      國      九十二      年      十二    月  三十一  日
附錄：刑法第二百十六條、第二百十條、第二百十二條、第三百四十六條第一項。
刑法第二百十六條：
行使第二百十條至第二百十五條之文書者，依偽造、變造文書或登載不實事項或使登
載不實事項之規定處斷。
刑法第二百十條：
偽造、變造私文書，足以生損害於公眾或他人者，處五年以下有期徒刑。
刑法第二百十二條：
偽造、變造護照、旅券、免許證、特許證及關於品行、能力、服務或其他相類之證書
、介紹書，足以生損害於公眾或他人者，處一年以下有期徒刑，拘役或三百元以下罰
金。
刑法第三百四十六條第一項：
意圖為自己或第三人不法之所有，以恐嚇使人將本人或第三人之物交付者，處六月以
上五年以下有期徒刑，得併科一千元以下罰金。
附表一：巳○○恐嚇取財被害人暨其車號、恐嚇原因發生時地、匯款時間、匯款金額
┌──┬───┬────┬────────────┬────┬─────┐
│編號│姓 名 │使用車號│   恐嚇原因發生時地     │匯款時間│  匯款金額│
│    │      │        │                        │        │（新臺幣）│
├──┼───┼────┼────────────┼────┼─────┤
│ 一 │己○○│3T-8986 │九十一年八月間在泰山鄉中│911022  │五萬元    │
│    │      │        │港西路香格里拉汽車旅館  │        │          │
├──┼───┼────┼────────────┼────┼─────┤
│二  │庚○○│5G-7388 │九十一年六至七月在泰山鄉│910723  │五萬元    │
│    │      │        │仁愛路楓尚汽車旅館      │        │          │
├──┼───┼────┼────────────┼────┼─────┤
│ 三 │丁○○│L4-5756 │九十一年至六月初在泰山  │910723  │五萬元    │
│    │      │        │鄉○○路楓尚汽車旅館    │        │          │
├──┼───┼────┼────────────┼────┼─────┤
│四  │甲○○│GQ-6788 │九十一年七至八月間在泰山│911015  │各五萬元  │
│    │      │        │鄉○○○路香格里拉汽車館│911017  │          │
│    │      │        │                        │        │          │
├──┼───┼────┼────────────┼────┼─────┤
│五  │徐榮鴻│8S-5392 │九十一年七至八月間在泰山│911015  │ 五萬元   │
│    │      │        │鄉○○○路香格里拉汽車館│        │          │
├──┼───┼────┼────────────┼────┼─────┤
│六  │丙○○│7B-0828 │九十一年八月十五日在泰山│        │未匯款    │
│    │      │        │鄉○○○路香格里拉汽車館│        │          │
├──┼───┼────┼────────────┼────┼─────┤
│七  │子○○│AC-8058 │九十一年八月十五日在泰山│        │未匯款    │
│    │      │        │鄉○○○路香格里拉汽車館│        │          │
├──┼───┼────┼────────────┼────┼─────┤
│八  │寅○○│K8-5888 │九十一年九月十七日在泰山│        │未匯款    │
│    │      │        │鄉○○○路香格里拉汽車館│        │          │
├──┼───┼────┼────────────┼────┼─────┤
│九  │乙○○│7B-1868 │ 九十年十二月間在五股鄉 │901221  │一萬元    │
│    │      │        │新五路榕園汽車旅館      │        │          │
├──┼───┼────┼────────────┼────┼─────┤
│十  │癸○○│Z2-6898 │九十年十二月底在泰山鄉  │911221起│匯款五次共│
│    │      │        │環河路山水汽車旅館      │        │二十萬元  │
├──┼───┼────┼────────────┼────┼─────┤
│十一│戊○○│7P-7230 │九十一年一月間在五股鄉  │910131  │五萬元    │
│    │      │        │新五路榕園汽車旅館      │        │          │
├──┼───┼────┼────────────┼────┼─────┤
│十二│丑○○│5D-6149 │九十年十二月間在五股鄉  │910130  │五萬元    │
│    │      ││新五路榕園汽車旅館      │        │          │
├──┼───┼────┼────────────┼────┼─────┤
│十三│卯○○│KG-1018 │九十年十二月間在五股鄉  │910130  │五萬元    │
│    │      │        │新五路榕園汽車旅館      │        │          │
├──┼───┼────┼────────────┼────┼─────┤
│十四│辰○○│不詳    │不詳                    │910130、│ 共三十萬 │
│    │      │        │                        │910204、│  元      │
│    │      │        │                        │910208、│          │
│    │      │        │                        │910218  │          │
└──┴───┴────┴────────────┴────┴─────┘
附表二：
┌──┬────────────────────────────────┐
│編號│       偽造之署押印文所在            │
├──┼────────────────────────────────┤
│    │被告於九十一年四月二日至淡水信用合作社五股分社開戶申請書上蓋用偽│
│ 一 │刻之高連德印章，偽造印文一枚，並在印鑑卡上蓋用前開偽刻之高連德印│
│    │章偽造印文一枚。                                                │
├──┼────────────────────────────────┤
│    │被告於九十一年四月二日至花蓮區中小企業銀行西蘆洲分行開戶申請書上│
│ 二 │偽造高連德之署押一枚，蓋用前開偽刻之高連德印章，偽造印文一枚，並│
│    │在印鑑卡上偽造高連德之署押一枚，蓋用前開偽刻之高連德印章偽造印文│
│    │二枚。                                                          │
├──┼────────────────────────────────┤
│    │被告於九十一年四月三日至臺北縣五股鄉農會成州辦事處開戶申請書上偽│
│ 三 │造高連德之署押一枚，蓋用前開偽刻之高連德印章，偽造印文一枚，並在│
│    │印鑑卡上偽造高連德之署押一枚，蓋用前開偽刻之高連德印章偽造印文一│
│    │枚。                                                    │
├──┼────────────────────────────────┤
│ 四 │被告於九十一年四月三日至華南商業銀行蘆洲分行，在印鑑卡上偽造高連│
│    │德之署押一枚，蓋用前開偽刻之高連德印章偽造印文二枚。            │
├──┼────────────────────────────────┤
│ 五 │被告於九十一年四月三日至臺北縣八里鄉農會龍形辦事處，在印鑑卡上偽│
│    │造高連德之署押一枚，蓋用前開偽刻之高連德印章偽造印文三枚。      │
├──┼────────────────────────────────┤
│ 六 │被告於九十一年四月九日至臺北縣蘆洲市農會信用部成功分部，在印鑑卡│
│    │上，蓋用前開偽刻之高連德印章偽造印文一枚。                      │
└──┴────────────────────────────────┘


司法院資訊處製作；財團法人民間司法改革基金會備份。
